ru: Дом и сад > Товары для придомовых и садовых участков > Садоводство > Теплицы: Холодные парники; Пристраиваемые теплицы; Мини-теплицы
fi: Koti ja puutarha > Piha ja puutarha > Puutarhanhoito > Kasvihuoneet: Kylmäkehikot; Seinäkasvihuoneet; Minikasvihuoneet
zh-CN: 家居与园艺 > 草坪与花园 > 园艺用品 > 温室: 冷床; 靠墙温室; 迷你温室
nb: Hjem og hage > Plen og hage > Hagearbeid > Drivhus: Kaldrammer; Veggdrivhus; Minidrivhus
da: Hjem og have > Græsplæne og have > Havearbejde > Drivhuse: Mistbænke; Drivhuse med vægmontering; Minidrivhuse
hu: Otthon és kert > Gyep és kert > Kertészkedés > Üvegházak: Hidegágyak; Falas üvegházak; Mini üvegházak
ro-RO: Casă și grădină > Gazon și grădină > Articole pentru grădinărit > Sere: Mini-sere reci; Sere adosate; Minisere
ja: ホーム・ガーデン > ガーデン用品・ガーデン機器 > ガーデニング > 温室: コールドフレーム; 片流れ温室; ミニ温室
pt-BR: Casa e jardim > Gramado e jardim > Jardinagem > Estufas: Estufas frias; Estufas encostadas; Mini estufas
pl: Dom i ogród > Trawnik i ogród > Ogrodnictwo > Szklarnie: Inspekty ogrodowe; Szklarnie przyścienne; Mini szklarnie
en: Home & Garden > Lawn & Garden > Gardening > Greenhouses: Cold Frames; Lean-To Greenhouses; Mini Greenhouses
bg-BG: Дом и градина > Морава и градина > Градинарство > Оранжерии: Студени парници; Оранжерии тип „пристройка“; Мини оранжерии
sk-SK: Dom a záhrada > Trávnik a záhrada > Záhradníctvo > Skleníky: Pareniská; Prístavné skleníky; Mini skleníky
sl-SI: Dom in vrt > Travnik in vrt > Vrtnarjenje > Rastlinjaki: Ogrodja za rastlinjake; Pritlični rastlinjaki; Mini rastlinjaki
es: Casa y jardín > Jardín > Jardinería > Invernaderos: Cajoneras de cultivo; Invernaderos adosados; Mini invernaderos
de: Heim & Garten > Rasen & Garten > Gartenarbeit > Gewächshäuser: Frühbeetkasten; Anlehngewächshäuser; Mini-Gewächshäuser
el: Σπίτι & κήπος > Γκαζόν & κήπος > Κηπουρική > Θερμοκήπια: Ψυχρά σπορεία; Θερμοκήπια τοίχου; Μίνι θερμοκήπια
th: บ้านและสวน > สนามและสวน > การทำสวน > เรือนกระจก: โครงกันความเย็น; เรือนกระจกแบบพิงผนัง; เรือนกระจกขนาดเล็ก
pt-PT: Casa e jardim > Relva e jardim > Jardinagem > Estufas: Caixas de cultivo; Estufas de encosto; Mini estufas
fr: Maison et jardin > Pelouses et jardins > Jardinage > Serres: Châssis froids; Serres adossées; Mini-serres
tr: Ev ve Bahçe > Çim ve Bahçe > Bahçecilik > Sera: Soğuk Yastıklar; Duvara Dayalı Seralar; Mini Seralar
sv: Hem och trädgård > Gräsmatta och trädgård > Trädgårdsskötsel > Växthus: Kallbänkar; Väggväxthus; Miniväxthus
vi: Nhà và vườn > Bãi cỏ và vườn > Làm vườn > Nhà kính: Khung ươm cây chịu lạnh; Nhà kính áp tường; Nhà kính mini
hr-HR: Dom i vrt > Travnjak i vrt > Vrtlarstvo > Staklenici: Rashladni okvir; Staklenici naslonjeni na zid; Mini staklenici
nl: Huis en tuin > Tuin en gazon > Tuinieren > Kassen: Kweekbakken; Aanbouwkassen; Minikassen
cs: Dům a zahrada > Trávníky a zahrady > Zahradničení > Skleníky: Skleníkové pařníky; Přístřešky ke skleníku; Mini skleníky
lt-LT: Namai ir sodas > Veja ir sodas > Sodininkystė > Šiltnamiai: Mini šiltnamiai; Prie sienos pritvirtinami šiltnamiai; Mini šiltnamiai
ko: 가정/원예 용품 > 잔디/정원 > 원예 > 온실: 콜드 프레임; 린투형 온실; 미니 온실
it: Casa e giardino > Prato e giardino > Giardinaggio > Serre: Cassoni freddi; Serre addossate; Mini serre
zh-TW: 居家和庭園 > 草皮和花園 > 園藝 > 溫室: 小型溫室; 靠牆溫室; 迷你溫室